最高法院民事裁定　　　　　　　　　　　　　　　　　八十七年度台聲字第八○號
　　聲　請　人　甲　○
右聲請人因與台灣台北地方法院間請求國家賠償事件，對於中華民國八十六年十二月
十九日本院判決（八十六年度台上字第三七七九號），聲請補充判決，本院裁定如左
：
    主  文
聲請駁回。
聲請訴訟費用由聲請人負擔。
    理  由
按聲請補充判決以訴訟標的之一部或訴訟費用之裁判有脫漏者為限，觀諸民事訴訟法
第二百三十三條第一項規定自明。本件聲請人因與相對人台灣台北地方法院間請求國
家賠償事件，前經臺灣高等法院八十五年度上國字第二○號判決駁回其第二審上訴，
聲請人對該判決不服，提起上訴。本院八十六年度台上字第三七七九號號判決，係以
：經原審斟酌全辯論意旨及調查證據之結果，以相對人執行法官就聲請人之債務人時
代大飯店之不動產賣得價金新台幣（下同）四百二十萬元，於拍定人繳清之日起五日
內，未交付聲請人，實因聲請人對其他債權人之參與分配及對分配表聲明異議，致未
能依原定分配表實行分配，聲請人亦曾於八十年十一月二十六日具狀聲請延緩分配，
以利其代位債務人時代大飯店提起異議之訴。其指稱相對人辦理系爭執行事件之法官
，怠於執行職務，抑留不發拍賣所得價金四百二十萬元，侵害其權利云云，不足採信
。其次，聲請人曾以：(一)參與分配債權人吳綱華為無執行名義之債權人，未釋明債務
人無其他財產足供清償，且債務人尚有其他財產足供清償；及以田啟仁等一百餘人參
與分配表不合法；(二)相對人財務法庭函片移送之財政部台北市國稅局中山稽徵所聲請
執行之債務人時代大飯店欠稅滯納案件，為六十九年、七十年、七十一年期，徵收期
間為五年，最遲於七十六年屆滿，依法不得再為徵收，自不得參與分配等為由聲明異
議，經台灣台北地方法院分別裁定駁回其異議。聲請人對該裁定如有不服，自應循抗
告程序以求救濟，且聲請人如對執行法官將參與分配債權人之債權列入分配表，如有
不服，亦有救濟程序，尚難以執行法官之認定與聲請人之認知有異，遽認執行法官有
何不法侵害聲請人之權利。並說明對兩造其餘攻擊防禦方法之取捨意見，爰維持第一
審所為聲請人敗訴判決，駁回其第二審上訴，經核於法洵無違誤，因而判予維持，駁
回聲請人之第三審上訴。並無訴訟標的之一部，裁判有脫漏之情形，聲請人聲請補充
判決，自難准許。
據上論結，本件聲請為無理由。依民事訴訟法第二百三十三條第四項、第九十五條、
第七十八條，裁定如主文。
中      華      民      國    八十七    年      二      月    二十七    日
                              最高法院民事第五庭
                                  審判長法官  吳  啟  賓
                                        法官  洪  根  樹
                                        法官  謝  正  勝
                                        法官  劉  福  來
                                        法官  黃  熙  嫣
      右正本證明與原本無異
                                              書  記  官
中      華      民      國    八十七    年      三      月     十七     日
